臺灣宜蘭地方法院刑事判決
111年度侵訴字第7號
公  訴  人  臺灣宜蘭地方檢察署檢察官
被      告  李宜樺


上列被告因妨害性自主案件，經檢察官提起公訴（111年度偵字
第2354號），被告於準備程序中就被訴事實為有罪之陳述，本院
於聽取當事人之意見後，合議庭裁定由受命法官獨任改依簡式審
判程序審理，並判決如下：
    主  文
甲○○對於十四歲以上未滿十六歲之女子為性交，共肆罪，各處有
期徒刑參月。應執行有期徒刑捌月。緩刑參年，緩刑期間付保護
管束，並應向檢察官指定之政府機關、政府機構、行政法人、社
區或其他符合公益目的之機構或團體，提供壹佰小時之義務勞務
。
    犯罪事實
一、甲○○與代號BT000-A111010（真實姓名年籍詳卷，民國95年5
    月生，下稱A女）之少女為男女朋友，甲○○明知A女為14歲以
    上未滿16歲之少女，性自主決定權尚未臻成熟，竟基於對A
    女為性交之犯意，於110年12月上旬至111年1月上旬期間之
    某4日，在其位於宜蘭縣○○鄉○○○路0號之住處，未違反A 女
    之意願，以將其生殖器插入A女陰道內之方式，與A女為性交
    行為各1次，共計4次。　　
二、案經宜蘭縣政府警察局移送臺灣宜蘭地方檢察署檢察官偵查
    起訴。
    理    由
壹、程序部分：
一、按除被告所犯為死刑、無期徒刑、最輕本刑為3年以上有期
    徒刑之罪或高等法院管轄第一審案件者外，於前條第1項程
    序進行中，被告先就被訴事實為有罪之陳述時，審判長得告
    知被告簡式審判程序之旨，並聽取當事人、代理人、辯護人
    及輔佐人之意見後，裁定進行簡式審判程序，刑事訴訟法第
    273條之1第1項定有明文。本件被告甲○○所犯係死刑、無期
    徒刑、最輕本刑為3年以上有期徒刑以外之罪，其於準備程
    序中就被訴事實為有罪之陳述，經告知簡式審判程序之旨，
    並聽取公訴人及被告之意見後，本院合議庭認為適宜裁定由
    受命法官獨任進行簡式審判程序。又本件之證據調查，依刑
    事訴訟法第273條之2規定，不受同法第159條第1項、第161
    條之2、第161條之3、第163條之1及第164條至第170條規定
    之限制，合先敘明。
二、按行政機關、司法機關及軍法機關所製作必須公示之文書，
    不得揭露被害人之姓名、出生年月日、住居所及其他足資識
    別被害人身分之資訊，性侵害犯罪防治法第12條第2項定有
    明文。準此，為避免揭露足以識別被害人身分之資訊，本件
    判決爰以代號代替A女之真實姓名，合先敘明。
貳、實體部分：
一、上開犯罪事實，業據被告於警詢、偵查中、本院準備程序與
    簡式審判程序時坦承不諱（偵卷第5、6、22頁、本院卷第26
    、40、42），核與證人即被害人A女於偵查中證述之情節大
    致相符（他卷第8至9頁），此外，並有內政部警政署刑事警
    察局111年4月6日刑生字第1110031317號鑑定書（偵卷第23
    頁反面至24頁）、宜蘭縣政府社會處性侵害減述案件訊前訪
    視調查報告、性侵害案件減少被害人重複陳述作業訊前訪視
    紀錄表、羅東博愛醫院受理疑似性侵害事件驗傷診斷書、被
    害人之真實姓名對照表、和解書等（彌封袋內資料）附卷可
    稽，足認被告之自白與事實相符，應堪採信。從而，本案事
    證明確，被告犯行洵堪認定，應予依法論科。
二、論罪科刑：
（一）按刑法第227條之規範目的，係因未滿14歲或14歲以上未
      滿16歲之未成年男女，智識程度尚屬薄弱，發育未臻完全
      ，思慮有欠成熟，同時難以確實理解性交之意義，而無承
      諾性交之能力，為保護其身心健康及善良風俗而為之規定
      ，即便取得未滿14歲或14歲以上未滿16歲之被害人同意，
      而與之性交，仍無法脫免罪責。核被告上開4次所為，均
      係犯刑法第227條第3項對於14歲以上未滿16歲之女子為性
      交罪。又被告所犯4次對於14歲以上未滿16歲之女子為性
      交行為，犯意各別，行為互殊，應予分論併罰。
（二）爰審酌被告無視被害人因年幼懵懂、對於性自主權之觀念
      尚未臻成熟，僅為滿足被告個人之性慾，而於上開期間對
      被害人為性交行為共計4次，法治觀念淡薄，欠缺自律自
      重，戕害被害人之身心健康及正確性觀念之發展，應給予
      相當之非難，惟念其前無何犯罪科刑紀錄，有臺灣高等法
      院被告前案紀錄表可憑，素行尚可，犯後自始即坦承犯行
      ，且業與被害人及其父代號BT000-A111010A（下稱B男）
      達成和解，被害人亦表示希望對被告從輕量刑，而被害人
      之父B男亦陳稱對被告之刑度無意見，有本院公務電話紀
      錄在卷可稽（本院卷第21頁），兼衡被告自陳目前從事板
      模工，需扶養其母之生活狀況，以及國中肄業之智識程度
      等一切情狀，分別量處如主文所示之刑，並定其應執行刑
      ，以資懲儆。
（三）查被告前無任何犯罪科刑紀錄，已如前述，其於犯案時年
      僅19歲、年輕氣盛，不思妥善控制個人性慾，於上開期間
      與被害人為性交行為數次，一時失慮致罹刑章，對被害人
      造成上開戕害，固應予以嚴厲責難，惟念被告自始至終均
      直承犯行，事後亦與被害人及其父B男達成和解，且被害
      人亦陳稱其與被告目前仍在交往中，而如前所述，被害人
      及其父B男均已表示不追究之意，倘令被告即刻入監執行
      刑罰，勢必中斷並剝奪被告自新之機會，對於被告之再社
      會化並無助益，從而，本院衡酌上情，認被告經此偵審程
      序及科刑教訓後，應當知所警惕，信無再犯之虞，前開所
      宣告之刑以暫不執行為適當，爰依刑法第74條第1項第1款
      之規定，併予宣告緩刑如主文所示之期間，以啟自新。惟
      為強化被告之自我管理及守法觀念，避免其將來再犯之可
      能性，並提供其回饋社會之機會，爰依刑法第74條第2項
      第5款規定諭知其應向檢察官指定之政府機關、政府機構
      、行政法人、社區或其他符合公益目的之機構或團體，提
      供如主文所示時數之義務勞務，又被告所犯刑法第227條
      第3項之罪為同法第91條之1第1項所列之罪，依同法第93
      條第1項第1款、第2款規定，應併宣告於緩刑期間付保護
      管束，以期能與被告自新機會之同時，亦可收矯正被告及
      社會防衛之效。　　　
據上論斷，應依刑事訴訟法第273條之1第1項、第299條第1項前
段，刑法第227條第3項、第51條第5款、第74條第1項第1款、第2
項第5款、第93條第1項第1款、第2款，判決如主文。
本案經檢察官洪景明提起公訴，檢察官張學翰到庭執行職務。
中　　華　　民　　國　　111 　年　　6 　　月　　28　　日
                    刑事第五庭  法  官  程明慧
以上正本證明與原本無異。
如不服本判決應於收受送達後20日內向本院提出上訴書狀，並應
敘述具體理由。
                                書記官  高雪琴
中　　華　　民　　國　　111 　年　　6 　　月　　28　　日
附錄本案論罪科刑法條：
中華民國刑法第227條
（未成年人）
對於未滿十四歲之男女為性交者，處3年以上10年以下有期徒刑
。
對於未滿十四歲之男女為猥褻之行為者，處6月以上5年以下有期
徒刑。
對於十四歲以上未滿十六歲之男女為性交者，處7年以下有期徒
刑。
對於十四歲以上未滿十六歲之男女為猥褻之行為者，處3年以下
有期徒刑。
第1項、第3項之未遂犯罰之。